Minutes et répertoires du notaire Omer LE JARS, 21 février 1603 - 5 janvier 1611 (étude XXXIX)
Archives nationales
- Minutes de Omer LE JARS, 21 février 1603 - décembre 1611; MC/ET/XXXIX/35 - MC/ET/XXXIX/43
  - Minutes. 1607, MC/ET/XXXIX/39
    - FORAIN (Jehan) sr de la Mare secrétaire de la chambre du Roi § Mariage de Jehan FORAIN avec Cecile DÉRABIN veuve de Pierre CHEVALLIER écuyer sr de Groussoy, demeurant r. des Cordeliers, 23 août 1607; MC/ET/XXXIX/39; fol. 51
      contrat de mariage; Forain, Jehan
    - LETTRES de MAITRISES § Accords entre Adam DELACROIX maître vergetier - raquetier r. Saint-Denis paroisse Saint-J. de la Boucherie et Guillaume GUYART C/on/ verger raquetier au service de la dernier - Par lequel led. D. promet à G. de la faire recevoir aud. métier de verger raquetier suivant - données un faveur de la naissance de mgr le duc d'Orleans obtenues par led. Adam LETTRES de MAITRISES, 31 août 1607; MC/ET/XXXIX/39; fol. 149
    - DELABARE (Charles) trés de la Marine de Pouant Comm. ordinaire des guerres § Bail par Charles DELABARE à Marguerite MARCEL Vve dernière noce de Jh. LE GOUX Proc. au Châtelet demeurant r. des Lavandières paroisse Saint-G. l'Aux. d'une maison r. du Plat d'Etain moy. 250 L. pour chacune des 4 années, 18 septembre 1607; MC/ET/XXXIX/39; fol. 269
      bail; Delabare, Charles
    - GIRARD (Jacques) maître Tisserand r. Guérin Boisseau paroisse Saint-Nicolas-des-Champs§ Mariage de Jacques GIRARD avec Michelle LEVESQUE majeure, au service de Nicolas CHOPPIN b de P. r. Saint-Denis paroisse Saint-J. de la B. fille du Guillaume L. laboureur de vignes à Deuil s/Montmorency, 23 septembre 1607; MC/ET/XXXIX/39; fol. 119
      contrat de mariage; Girard, Jacques
    - MENUISERIE marché § Marché par lequel Pierre MAIGRET maître menuisier rue Geoffroy Langevin promet à Catherine ERNAULT veuve de Pierre marchand b de P. r. Saint Denis paroisse soy de la B. - DUPRE de faire tous travaux de. .. en une maison appartenant à lad. vue qu'elle fait bâtir au bout du PONT NEUF du coté de la rue Saint-Germain l'Auxerrois., 3 octobre 1607; MC/ET/XXXIX/39; fol. 147
      marché; Maigret, Pierre; Ernault, Catherine; Marchand, Pierre; menuisier
    - ARMES (marché d') Daniel LOISEAU § Armurier du Roi rue de la Heaumerie promet à Jh. de RAZES écuyer demeurant en Berry, essort d'Issoudun, de lui fournir une paire d'ARMES complets, hormis le chanfrein moyennant 114 Lts, 24 octobre 1607; MC/ET/XXXIX/39; fol. 88
    - BETILLOT (Jehan) compagnon menuisier r. de la Cordonnerie paroisse Saint-G. l'Aux. § Bail durant 4 ans par. .. à Etienne MORAGNE maître boulanger r. Troussevache paroisse Saint-J. de la B. de divers lieux dépendant d'une maison de lad. rue de la Cordonnerie ou demeure lad. bailleur moy VIII/XX/VIII £. par an, 6 novembre 1607; MC/ET/XXXIX/39; fol. 70
      bail; Betillot, Jehan
    - PLOYEURS de SOIE (Société) § Associations entre Gaulin CHAPOTIN et Claude SIMON pour 3 années au ployage et manufacture de la soie, 20 novembre 1607; MC/ET/XXXIX/39; fol. 169
      Ployeurs de Soie, Société
    - BRODERIE (marché) § Lois BAUDEQUIN compagnon brodeur hors la porte Saint-Honoré promet à Michel RAMONNEAU maître brodeur au Marche neuf, de faire en. .. d'or une les fig. des 2 évangélistes Saint-Marc et Saint-Luc avec les chapeaux de triomphe à l'entour moy. 250 Lts, décembre 1607; MC/ET/XXXIX/39; fol. 42
      Baudequin, Lois
    - DIGNY RIZANCOURT (Claude) chevalier de Saint-Jean de Jérusalem § Quittance., 12 décembre 1607; MC/ET/XXXIX/39; fol. 249
      quittance; Digny Rizancourt, Claude
    - MONTFERMEIL § T.N. de 3 quartiers de vigne en 2 pièces situées à MONTFERMEIL, 28 décembre 1607; MC/ET/XXXIX/39; fol. 151
    - S/te/ OPPORTUNE (chapitre de) § Protestation des chanoines de chapitre de Sainte-OPPORTUNE envers ceux de l'égl. des INNOCENTS ou ils étaient venus en procession dire un office, pour y trouvés les ports au choeur de l'égl. fermées, 28 décembre 1607; MC/ET/XXXIX/39; fol. 5
      S/te/ Opportune, chapitre de
    - MARAIS de PARIS lieud. le Courtille § Transaction entre le chapitre de Sainte-Opportune et Noël LEBRET maître jardinier V. rue du Temple relative à une vente faite par led. chapitre de 3 quartiers de Marais en 1 pièce situés à la Courtille le 6-9-1599 pour LANDRY not., 31 décembre 1607; MC/ET/XXXIX/39; fol. I
      acte de vente; accord
    - SAINT DENIS § Bail d'un jardin situe à SAINT DENIS avec les Treilles moy. 7 L. pour chacune des 9 années, MC/ET/XXXIX/39
    - ROYDOCT (Christian) gantier jouissant de ses droits § mariage de Christian ROYDOCT fils de Pierre R. Tisserand à Christian ROYDOCT avec Anne MANOT fille d'Antoine M. maître gautier r. Saint-Denis paroisse Saint-G l'Aux., MC/ET/XXXIX/39; fol. 6
      contrat de mariage; Roydoct, Christian
    - MACONNERIE (marché) § Devis et marché par lequel Nicolas AMELOT maître maçon rue au Maire paroisse Saint-Nicolas-des-Champs promet à Pierre DUPRE marchand b de P. de faire les travaux de. .. pour une maison au bout au Pont Neuf, MC/ET/XXXIX/39; fol. 91
      devis; marché; Amelot, Nicolas; Dupré, Pierre; maçon
    - SAINT JEAN DE JÉRUSALEM (chevalier de l'ordre de) DIGNY RIZANCOURT (Claude), 12 décembre 1657; MC/ET/XXXIX/39; fol. 249
      Saint Jean de Jérusalem, chevalier de l'ordre de; Digny Rizancourt, Claude
  - Minutes. 1608, MC/ET/XXXIX/40
    - BASSET (Mathurin) domestique du sieur de la Genette. génl. servant de la Maison du comte de Soissons rue de Couture Sainte-Catherine paroisse Saint-Paul majeur. § Mariage de Mathurin BASSET fils de Guillaume B. laboureur à Marcoussis avec Jehanne GODIER, majeure, rue de la Fromagerie paroisse Saint-Eust., 10 janvier 1608; MC/ET/XXXIX/40; fol. 300
      contrat de mariage; Basset, Mathurin; Basset, Guillaume; Godier, Jeanne
    - S/T/ PANTALEON (Chapelle) fondée en l'égl. Saint-Paul à Saint-Denis en Fr. § Bail pour 6 ans par Jh. OGER prêtre, chanoine de Ste Opportune ayant chargé de René LONGIE chanoine au Saint-G. l'Aux., chapelain de Chapelle S/T/ PANTALEON à Sulpice POILLE huissier sergent à cheval au Ch/r/ du Paris, demeurant à Saint-Denis du revenu de lad. chapelle moy. 30 £. par an, 14 janvier 1608; MC/ET/XXXIX/40; fol. 73
      bail; S/t/ Pantaleon, Chapelle
    - Bail par Jacques Falaize, maître joueur d'instruments, rue de la Monnaie, paroisse Saint-L'Auxerrois, à Pierre Pouille, maître maréchal, rue de la Cordonnerie, paroisse Sainte-Opportune, d'une étable et d'un grenier dépendant d'une maison rue de la Vieille Harengerie, que terre à loyer Nicolas Crossu, maître joueur d'instruments, moyennant 60 livres pour chacune des 4 années., 16 janvier 1608; MC/ET/XXXIX/40; folio 258
      bail; Monnaie (rue de la); Saint-Germain-l'Auxerrois (paroisse); Cordonnerie (rue de la); Sainte-Opportune (paroisse); Vieille-Harengerie (rue de la); musicien; maréchal-ferrant
    - LOISEAU (Daniel) maître armurier r. de la Heaumerie § Marché d'ARMES, 22 janvier 1608; MC/ET/XXXIX/40; fol. 212
      marché; Loiseau, Daniel
    - ARMES (marché d') Daniel LOYSEAU § maître armurier r. de la Heaumerie paroisse Saint-Ja. de la B. promet à Ja. de C. écuyer sr de Menguy en Beauce près Janville de graver une paire d'ARMES suivant le modele de celles qui se font pour la compagnie sur la Reine moyennant 75 Lts, 22 janvier 1608; MC/ET/XXXIX/40; fol. 212
    - LOISEAU (Daniel) maître armurier r. de la Heaumerie paroisse Saint-J. de la B. § Marche d'ARMES, 24 janvier 1608; MC/ET/XXXIX/40; fol. 191
    - ARMES (marché d') Daniel LOISEAU § maître armurier r. de la Heaumerie paroisse Saint-J. de la B. promet de faire une paire d'ARMES complete conforme à celles qui se font pour les herauts d'armes ou la Compagnie de la P. moyennant 90 Lts, 24 janvier 1608; MC/ET/XXXIX/40; fol. 191
    - MANUFACTURE de BIERE § Association pour 2 ans au trafic de marchandise de bière et savon, 28 janvier 1608; MC/ET/XXXIX/40; fol. 180
    - ST MARTIN (rue) § Quitt. par Guill. AUBERT praticien r. de la Cordonnerie à Louis MOTHIN huissier en la chambre des Comptes de la somme de 2030 L. faisant 1/2 de 4060 L. montant de la vente par licitation de la 1/2 d'une maison rue Saint-MARTIN, 1er février 1608; MC/ET/XXXIX/40; fol. 224
      quittance; acte de vente; St Martin, rue
    - HERVE (Magdelaine) fille suffisamment âgée au service de Jh. Drouet b de P. § Mariage de Magdelaine HERVE avec FORGET (Jehan), 10 février 1608; MC/ET/XXXIX/40; fol. 240
      contrat de mariage; Hervé, Magdelaine
    - LE DAN (Jehan) marchand mercier à Gomez le Châtel § Mariage de Jehan LE DAN fils de Pierre LE DAN marchand à Longjumeau avec Nicole de ROIGNY fille de Nicolas de R. marchand de vins à Issy les P., 14 février 1608; MC/ET/XXXIX/40; fol. 157
      contrat de mariage; Le Dan, Jehan
    - MONDREVILLE (terre et seigneurie) § Quitt. pour la distrib. des deniers provenant de l'adjudication par demeurant au Gd Conseil de terre et seigneurie MONDREVILLE vendue sur Ja. DU VAL sr de terre et seigneurie MONDREVILLE, 16 février 1608; MC/ET/XXXIX/40; fol. 140
      quittance; Mondreville, terre et sgrie
    - Marché d'armes. Daniel LOYSEAU armurier du Roi, rue de la Heaumerie promet à Loys SAYNER écuyer sr de Comyon demeurant en la paroisse de Germont en Poitou - de lui fournir une paire de marché d'ARMES completes conformement au modele de celles qui se finit pour la compagnie des hommes d'armes de la Reine moyennant 159 Lts, 23 février 1608; MC/ET/XXXIX/40; fol. 34
    - Marché d'armes. Daniel LOYSEAU armurier Roi rue de la Heaumerie promet à Guillaume d'ARTIGANOUR écuyer sr de la Haye demeurant en sa maison de la Foyer paroisse de Courdault en Aunis ou de lui fournir une paire de marché d'ARMES moyennant 114 Lts, 23 février 1608; MC/ET/XXXIX/40; fol. 35
    - SOISSONS (chapitre de la Cath. de...) § Quitt. par le proc. de chapitre de la cath. de SOISSONS pour la distrib. des deniers provenant de l'adjud. des terres de BAZOCHES et PERLES saisis sur les héritiers de Anne de BOSSU et Jeanne d'ANGLURES son ép. suivant arrêt du Gd Conseil, 28 février 1608; MC/ET/XXXIX/40; fol. 139
      Soissons, chapitre de la Cath. de...
    - BALSAC (Catherine de) marquise de Verneuil § Etat des dépenses faits par l'Intendant de Catherine de BALSAC pour le vente qui lui fut faite du fief de DUMPMARS en le paroisse de Villiers Saint-Paul suivant acte du 23-1-1604 par LEOMON nd., mars 1608; MC/ET/XXXIX/40; fol. 110
      acte de vente; Verneuil, Catherine Henriette de Balzac d'Entragues (1579-1633, marquise de)
    - DU PLESSIS (Henry) chevalier seigneur de Richelieu gent. ordinaire de la chambre du Roi r. Saint-Honoré, ens. du 'mouton blanc' § Quittances; id., mars 1608; MC/ET/XXXIX/40; fol. 21-24
    - CHOISY-LE TEMPLE (commanderie) § Obligation par Claude PLUYETTE, laboureur à Roissy en F/ce/, à Pierre GIBOUST, à cause de la ferme qu'il tient, dépendant de la commanderie de CHOISY-LE TEMPLE, 1er mars 1608; MC/ET/XXXIX/40; fol. 78
      obligation
    - GIBOUST (Pierre) receveur de la Commanderie du Choisy le Temple § Oblig. par Claude PLUYETTE marchand lab. à Roissy en Fr. à Pierre GIBOUST de 1584 £. restant à payer de 1984 L. à laquelle les parties ont convenues pour fourniture de blé et d'avoine[à cause de la ferme qu'il tient, dépendant de la commanderie de CHOISY-LE TEMPLE], 1er mars 1608; MC/ET/XXXIX/40; fol. 78
      obligation; Giboust, Pierre; Pluyette, Claude; Giboust, Pierre
    - MAUGER (Jean) maître doreur damasquineur r. du Bg l'Abbé paroisse Saint-Leu § Déclaration par. .. pour éviter l'emprisonnement dont il est menacé par François LE REGRATIER trésorier et payeur des suivis faute de paiement de la somme de 900 L. à laquelle il est tenu, 5 mars 1608; MC/ET/XXXIX/40; fol. 187
      déclaration; Mauger, Jean
    - DU HAMEL (Jacques) maître plombier fontainier r. de la Cordonnerie paroisse Saint-G. l'Aux. § Vente par .. à Jh. LE CLERC maître plombier fontainier r. de la Tisseraud. paroisse Saint-J. en Gr. de divers ustencils servant au métier de Plombier fontainier moy. 12 Lts, 13 mars 1608; MC/ET/XXXIX/40; fol. 145
      acte de vente; Du Hamel, Jacques
    - BRULART (Nicolas) chevalier seigneur de Sillery Chanc. de France § Quitt. par Nicolas BRULART et Claude PRUDHOMME son épouse à Hierosme THIELEMENT conseiller notaire secrétaire du Roi Maison Couronne de France, greffier et receveur des Consignations, relative à l'adjudication par décret du Grand Conseil de la terre et seigneurie de MONDREVILLE, 17 mars 1608; MC/ET/XXXIX/40; fol. 97
      quittance; Sillery, Nicolas Brulart (1544-1624, marquis de)
    - JULLIEN (Robert) maître peintre et enlumineur § Bail par Cath. ERNAULT veuve de Pierre DUPRE marchand b de P. r. Saint-Denis paroisse Saint-J. de la B. à. .. demeurant rue de l'Arbre Sec paroisse Saint-G. l'Aux. et Roberte LE COCQ sa femme, d'une maison bâtie de neuf lui appartenant située au bout du Pont Neuf moy. 750 Lts, 19 mars 1608; MC/ET/XXXIX/40; fol. 183
      bail; Jullien, Robert
    - MACONNERIE (marché) § Devis et marché par lequel André MESSIER maître maçon promet à Guillaume GIBOUST marchand b de P. de faire tous travaux de... en sa maison r. de la Tabletterie, 20 mars 1608; MC/ET/XXXIX/40; fol. 136
      devis; marché; Messier, André; Giboust, Guillaume; maçon
    - BUISSON (Jacques) maître tapissier contrepointier r. et paroisse Saint-Germain-l'Auxerrois § Rentes constitués au profit de..., 1er avril 1608; MC/ET/XXXIX/40; fol. 274
      Buisson, Jacques
    - MONTMIRAIL (Guy de) demeurant à Breteuriaux en Quercy logé au bout du Pt Saint-Michel § Cession par Guy de MONTMIRAIL procureur de Siméon Alex. de M. son père, à Nicolas de HARLAY, chevalier des Ordres du Roi, b/on/ de Maule et de Grosbois, seigneur de Sancy, du droit d'usufruit appartenant aud. Siméon Alex. de 50 £. de rentes viagère qui lui furent légués par Loys de M. conseiller au Parlement de Paris Guy de MONTMIRAIL, 2 avril 1608; MC/ET/XXXIX/40; fol. 296
      transport de droits; transport de droits; Montmirail, Guy de
    - MONTMIRAIL (Renée de) § Transaction entre Renée de MONTMIRAIL et Gilles Bertrand DUSOL fils de Pierre D. sr de Grilles et Hélène de MONTMIRAIL - Nicolas de HARLAY chevalier des Ordres du Roi b/on/ de Maule et de Grosbois sieur de Sancy, en son nom et agissant pour autre créanciers de François d'O. chevalier des Ordres du Roi gouv. de Pts et Ile de Fr. - pour régler un procès en Pt relatif au viager constituée à feu Diane de MONTMIRAIL relig. à Maubuisson pour lequel le FOURQUEUX fut mise en criée, 2 avril 1608; MC/ET/XXXIX/40; fol. 16
      accord; Montmirail, Renée de
    - VATEL (Jean) maître peintre r. de Bussy aux fg Saint-G des Prés § mise en apprentissage par. .. et Madeleine ROUANT son ep. veuve de Dimanche MONTGELET pour 6 ans de Catherine M. fille dud. défunt chez Jh. BROSSE maître épinglier r. des 5 Diamants Prés de frais d'apprent., 21 avril 1608; MC/ET/XXXIX/40; fol. 44
      contrat d'apprentissage; Vatel, Jean
    - PATIN (Claude) marchand drapier § Mariage de Claude PATIN fils de Pierre P. b de P avec Claude de Saint-AUBIN fille mineure de Michel de Saint-AUBIN, décédé, 23 avril 1608; MC/ET/XXXIX/40; fol. 92
      contrat de mariage; Patin, Claude
    - LE JAU (famille) § Pge entre les enfants et héritiers de Jeh. LE JAU conseiller au Pt, 28 avril 1608; MC/ET/XXXIX/40; fol. 50-52
      partage; Le Jau, famille
    - BELLEMERE (Claude) § Inv. après décès de Claude BELLEMERE à la requête de Jehan LE MAIRE chargeur de bois sur le port de l'Ecoles Saint-Germain paroisse Saint-Germain-l'Auxerrois son mari Tableaux, 5 mai 1608; MC/ET/XXXIX/40; fol. 215
      inventaire après décès; Bellemere, Claude
    - CONSTRUCTION (marché de) § Bernard et Pierre MIDY frères, maçons à Colombes promettent à Claude YON, marchand b de P. rue Saint-Denis paroisse Sainte-Opportune de faire les ouvrages du maçonnerie et couverture en la maison de ce dernier située à COLOMBES, 6 mai 1608; MC/ET/XXXIX/40; fol. 194
      marché; Midy,Bernard; Midy, Pierre
    - SAINTS INNOCENTS (église) § Interpellation concernant un différent entre Jh. LE MOYNE bachelier en théologie, curé de SAINTS INNOCENTS et Jean ROGER, prêtre, trouvé en de lad. église, 10 mai 1608; MC/ET/XXXIX/40; fol. 242
      Saints Innocents, église
    - LA TREMOILLE (Charlotte Catherine de) Vve de H. de Bourbon § Cession par Charlotte Catherine de LA TREMOILLE tutrice de H. de BOURBON, prince de Condé, 1er prince et Pair de Fr. à Georges de BARGUENON conseiller secrétairedud. Prince des deniers qui se trouveront être du aud. Prince comme héritier s/ leu. d'Euv. de son père, 10 mai 1608; MC/ET/XXXIX/40; fol. 47
      cession; La Trémoille, Charlotte Catherine de
    - MONTHOLON (Hiérosme de) conseiller aux Conseils d'Etat et Privé et au Parlement § Quitt. relative à l'adjudication par décret au profit de Hiérosme de MONTHOLON de maisons et terres indépendant situées à ROISSY en France, 19 mai 1608; MC/ET/XXXIX/40; fol. 244
      quittance; Montholon, Hiérosme de
    - HOUILLES § Vente d'héritages situés à HOUILLES, 23 mai 1608; MC/ET/XXXIX/40; fol. 166
    - CHAMPIGNY § Vente de terres situées à CHAMPIGNY, 31 mai 1608; MC/ET/XXXIX/40; fol. 285
    - Reconnaissance par François Aulmont, maître joueur d'instruments, demeurant rue de la Pellererie, paroisse Saint-Jacques de la Boucherie, Gilles Aulmont et Charles Mouton, à cause de Gillette Aulmont, sa femme, héritiers de Gilles Aulmont, leur père, à Nicolas Marcher d'une rente de 7 livres 5 sols, sur leurs terres à Sartoris., 9 juin 1608; MC/ET/XXXIX/40; folio 202
      reconnaissance; Pelleterie (rue de la); Saint-Jacques-de-la-Boucherie (paroisse); musicien
    - VIGNES § Marché d'entretien de VIGNES, 24 juin 1608; MC/ET/XXXIX/40; fol. 301
    - RUSTICY (Paolo) gent. lucquois demeurant à Lyon § Mise en apprentissage par Paolo RUSTICY procureur Hierosme de RAVASQUIER, demeurant à Lyon, à Pierre de R. son fils, 16 ans, pour 4 ans chez Pierre BOUTTARD marchand., 25 juin 1608; MC/ET/XXXIX/40; fol. 137
      contrat d'apprentissage; Rusticy, Paolo
    - LE ROI[Roy] (Marcel) juré en maçonnerie r. de la bucherie[cordonnerie] paroisse Saint-Séverin § marché de CONSTRUCTION, 10 juillet 1608; MC/ET/XXXIX/40; fol. 48
      marché; Le Roi, Marcel; Le Roy, Marcel
    - FONTANON (Philippe de) 21 ans § Testament de Philippe de FONTANON fils de François de F. maître en la Chambre des Comptes de Montpellier, 15 juillet 1608; MC/ET/XXXIX/40; fol. 294
      testament; Fontanon, Philippe de
    - MIEL (fourniture de) § Vente par Loys PILLET marchand demeurant au Mans à Sébastien LECLERC marchand b de P. de la quantité de 30 poinçons de miel en quart qui seront 60 quarts (sic), livrable à Orleans moy. 35 £. le poinçon, 17 juillet 1608; MC/ET/XXXIX/40; fol. 278
      acte de vente; Miel, fourniture de
    - GUYENCOURT (moulin de) § Bail du moulin de GUYENCOURT par A. BOURSIN, 17 juillet 1608; MC/ET/XXXIX/40; fol. 38
      bail; Guyencourt, moulin de
    - GIBOUST (Pierre) bourgeois de Paris receveur du Gd Prieur de Fr. en devant admodiateur pour 1/3 du revenu de l'abb. d'Ourscamp § Accord avec les religieux de l'abb. d'OURSCAMP, 17 juillet 1608; MC/ET/XXXIX/40; fol. 116
      accord; Giboust, Pierre
    - ARGENTEUIL § Titre Nouvel, 7 août 1608; MC/ET/XXXIX/40; fol. 254
    - BILLONNOIS (Charles) m//e brodeur r. des lombards paroisse Saint-J. de la B. § Déclaration par. .. et Barbe PATIN son ép., 15 août 1608; MC/ET/XXXIX/40; fol. 115
      déclaration; Billonnois, Charles
    - ROGER (Charles) maître maçon r. des Lavandières paroisse Saint-G. l'Aux. § Accords conclu entre .. et Pierre HOURDANNE marchand b de P. r. Saint-Denis paroisse Saint-Je de la B. - relatif à des clauses individuelles, 22 août 1608; MC/ET/XXXIX/40; fol. 79
      accord; Roger, Charles
    - HELIE (Claude) tissutier rubannier 20 ans demeurant près Montreuil/bois de Vincennes § Mariage de Claude HELIE fils de Jh. H. laboureur avec Christine GODE, 25 ans, fille de Jh. G. et de Jehanne MARECOURT, en leur vivant demeurant en Ponthieu, 18 septembre 1608; MC/ET/XXXIX/40; fol. 206
      contrat de mariage; Helie, Claude
    - HARLAY (Nicolas de) chevalier des Ordres du R. Cour aux conseils d'Etat et Privé b/on/ de Maule seigneur de Sancy et Grosbois § Déclaration, 21 septembre 1608; MC/ET/XXXIX/40; fol. 171
      déclaration; Harlay, Nicolas de
    - MACONNERIE (marché) § Marché par lequel Etienne DOULLY maître maçon r. de la Savonnerie paroisse Saint-J. de la B. promet à Marcel LE ROY[Roi]juré en maçonnerie, de faire divers ouvrages de maçonnerie r. de la cordonnerie, 2 octobre 1608; MC/ET/XXXIX/40; fol. 154
      marché; Doully, Etienne; Le Roy, Marcel; Le Roi, Marcel; maçon
    - FREDEL (Jh.) b de P. r. Saint-Ant. paroisse Saint-Paul § Cession de rentes par Jh. FREDEL et Geneviève YON, son ép., 2 octobre 1608; MC/ET/XXXIX/40; fol. 160
      transport de droits; Fredel, Jh.
    - VIEILLE CORDONNERIE (rue de la) § Marché de MACONNERIE, 2 octobre 1608; MC/ET/XXXIX/40; fol. 164
      marché; Vieille-Cordonnerie (rue de la)
    - BRODEUR (Apprentissage) § Mise en apprentissage pour 6 ans par Antoine TOISREAU maître Savetier, de Guillaume T. son fils 14 ans, chez Antoine PATIN maître brodeur Pas de frais d'apprentissage, 6 novembre 1608; MC/ET/XXXIX/40; fol. 122
      contrat d'apprentissage; Toisreau, Antoine
    - TAPISSIER (Apprentissage de) § Mise en apprentissage pour 6 années par Nicolas COLLIN, procureur au Chat. de Paris de N. COLLIN, son fils, 20 ans, chez Charles LE SECQ marchand maître tapissier contrepointier r. de la Tabletterie paroisse Saint-Germain-l'Auxerrois. Pas de frais d'apprentissage, 10 novembre 1608; MC/ET/XXXIX/40; fol. 270
      contrat d'apprentissage
    - TRIMONT (Pierre) maître cordonnier r. de la Coutellerie paroisse Saint-Jh. § Mariage de Pierre TRIMONT avec Jehanne HEBERT majeure, demeurant en la maison de Simon TUBEUF avocat en parlement, fille de Fr. HEBERT et Jehanne LEGENDRE décédés, en leur vivant demeurant à la Fresnay au Maine, 19 novembre 1608; MC/ET/XXXIX/40; fol. 14
      contrat de mariage; Trimont, Pierre
    - VAN BOGARDE (Georges) + marchand flamand § Procuration relative à ce succ., 20 novembre 1608; MC/ET/XXXIX/40; fol. 175
      procuration; Van Bogarde, Georges
    - BOURSIN (Anne) veuve de Séraphin Thielement conseiller secrétaire du roi Maison Couronne de France et fin. greffier du Grand Conseil Roi Quincampoix paroisse Saint-Nicolas-des-Champs§ Bail par Anne BOURSIN et autres du château et héritages dépendant de GUYENCOURT pour une durée de 9 ans; Au f° suivant 138 bail du moulin en date du 17-7-1608, 21 novembre 1608; MC/ET/XXXIX/40; fol. 37
    - DU FAUR (Olympe) veuve M. Hurault de l'Hospital seigneur du Fay - chevalier cons. aux Conseils d'E. et Privé Chancelier de Navarre rue Bertin Poirée paroisse Saint-G. l'Aux. § Accords entre Olympe DU FAUR en son nom et ayant droit de Paul de CASTILLE sr de Prades, de la ferme des droits de la Sénéchaussée de Beaucaire et Nîmes et gouv. de Montpellier - et Philippe BORNYER ancien receveur de lad. Sénéchaussée, 4 décembre 1608; MC/ET/XXXIX/40; fol. 182
      accord; Du Faur, Olympe
    - CHANVRE (fourniture de) § Vente par des marchands demeurant à Chaulny en Picardie à Guy PINCEPRE marchand à Orléans de 2400 livres de fourniture de CHANVRE façon de Chaulny, 18 décembre 1608; MC/ET/XXXIX/40; fol. 264
    - MACONNERIE (marché) Mangin HACHENAULT § compagnon tailleur de pierre demeurant r. de Versailles paroisse Saint-Nicolas-des-Champs promet à Christian DESCHAMPS maître maçon rue du Pont lieu paroisse Saint-Sauveur de faire toute la taille de la pierre de taille nécessaire à l'accroissement de l'église Saint-LEU fondée à Pis conformément au marché conclu entre ledit DESCHAMPS et les marguilliers, 24 décembre 1608; MC/ET/XXXIX/40; fol. 223
      marché; Hachenault, Mangin; Deschamps, Christian; maçon
  - Minutes. 1609, MC/ET/XXXIX/41